---
title: "Karar Ağaçları ile Veri Madenciliği"
author: Uzay Çetin 
output: html_notebook
---

Bu çalışmada [R ile Veri Madenciliği Uygulamaları](http://www.caglayan.com/urundetay/553674/R-ile-Veri-Madenciligi-Uygulamalari-Dr-Mehmet-Erdal-BALABAN-Dr-Elif-KARTAL-9789754360936#sthash.f7ZrTY0f.dpbs) adlı kitabın
**Dr.Çiğdem Selçukcan Erol** tarafından yazılmış olan
**"Sağlık Bilimlerinde R ile Veri Madenciliği"** bölümünden yararlanılmıştır. 


## Veriyi elde etme
215 hasta ve 6 farklı nitelik içeren sağlık verisetini UCI Machine Learning Repository'den çekiyoruz. 

```{r}
veri_linki = "https://archive.ics.uci.edu/ml/machine-learning-databases/thyroid-disease/new-thyroid.data"

veri = as.data.frame(read.table(veri_linki, header = FALSE, sep=',', dec = "."))

dimnames(veri)
```

Satır ve sütunlara isim verelim.

```{r}
rownames(veri) <- paste0("Hasta", 1:dim(veri)[1])
colnames(veri) <- c("Diyagnoz", "RT3U", "T4", "T3", "TSH","DTSH")
veri
```

Veri setin genel bir bakış

```{r}
summary(veri)
```


Veri istatistiklerini görelleştirelim.

```{r}
boxplot(veri)
```

Veri setinin kutu grafikleri

```{r}
pairs(~T3+T4+TSH+Diyagnoz, data = veri)
```

Diyagnoz (Hedef  nitelik) 3 kategoride incelenebilecek yapıdadır. Bu üçe ayırma işlemini yapalım.

```{r}
hedef_veri <- as.factor(x = veri[[1]])
# install.packages("plyr")
library(plyr)
veri$Diyagnoz <- revalue(hedef_veri,c("1"="otrioid", "2"="hiper", "3"="hipo"))
summary(veri)
```


Veri'yi, egitim_verisi (%70) ve test_verisi (%30) olarak 2'ye ayıralım. Bunun için **caret** paketinden yararlanalım.
```{r}
# install.packages("caret")
library(caret)
set.seed(123)
egitim_indeks <- createDataPartition( y = veri$Diyagnoz, p = 0.7, list = FALSE)
egitim_verisi <- veri[egitim_indeks,]
test_verisi <- veri[-egitim_indeks,]
```

## C4.5 Karar ağaçı ile Sınıflandırma
C4.5 hem kategorik hem de sürekli verileri sınıflandırabilir. Bunun için RWeka paketi yüklenecektir.

```{r}
# install.packages("RWeka")
library(RWeka)
Siniflandirma_kurallari <-J48(Diyagnoz ~ . , data = egitim_verisi)
show(Siniflandirma_kurallari)
```
```{r}
summary(Siniflandirma_kurallari)
```

```{r}
plot(Siniflandirma_kurallari)
```


Eğitim verisi üzrinde bulduğumuz sınıflandırma kurallarını, test verisinde deneyelim.

```{r}
kestirim <- predict(Siniflandirma_kurallari, test_verisi, type = "class")
show(kestirim)
```

Karışıklık Matrisini oluşturalım.

```{r}
karisiklik_matrisi <- table(test_verisi$Diyagnoz, kestirim, dnn = c("GERCEK", "TAHMIN"))
show(karisiklik_matrisi)
```


```{r}
r <- nrow(karisiklik_matrisi)
c <- ncol(karisiklik_matrisi)
kosegen <- (function (x) x + (x-1)*c) (1:r)

dogruluk <- sum(karisiklik_matrisi[kosegen]) / sum(karisiklik_matrisi)
show(paste("Doğruluk = ", dogruluk))
```


## Rastgele Orman Algoritması ile Sınıflandırma

```{r}
# install.packages("randomForest")
library(randomForest)
orman <- randomForest(Diyagnoz ~., data = egitim_verisi)
show(orman)
```

```{r}
# Test verisi üzerinde tahmin yapalım
kestirim_orman <- predict(orman, test_verisi, type = "class")
karisiklik_matrisi_orman <- table(test_verisi$Diyagnoz, kestirim_orman, dnn = c("GERCEK", "TAHMIN"))
show(karisiklik_matrisi_orman)  
```


```{r}
dogruluk_orman <- sum(karisiklik_matrisi_orman[kosegen]) / sum(karisiklik_matrisi_orman)
show(paste("Doğruluk = ", dogruluk_orman))
```


## C4.5 ile Rastgele Orman yöntemlerinin karşılaştırması 


```{r}
karsilastirma <- data.frame(c(dogruluk, dogruluk_orman)) 

colnames(karsilastirma) <- "Dogruluk"
rownames(karsilastirma) <- c("C4.5", "Orman")

show(karsilastirma)
```















## Bonus: RNotebook üzerinde Python Kodu çalıştıma
```{python}
# -*- coding: utf-8 -*-
# Deneme: Python kodu R Notebook'da çalışıyor.
report = """{} mumdur:)"""  
for i in range(1,4):
  print(report.format(i))  
```


















