---
title: "R ve Python ile Temel Makine Öğrenme Algoritmaları"
author: Dr. Uzay Çetin
output: html_notebook
---

Bu çalışmada **Sunil Ray** tarafından yazılmış olan [Essentials of Machine Learning Algorithms (with Python and R Codes)](https://www.analyticsvidhya.com/blog/2015/08/common-machine-learning-algorithms/) web sayfasından yararlanılmıştır. 

---

**Sunil Ray** Makine öğrenimi için yararlı bir rehber hazırlamış. Elimizden geldiğince onun rehberliğini takip edeceğiz. `R` ve `Python` kullanarak elimizi kirleteceğiz ve belli başlı temel Makine öğrenme algoritmalarını programlayacağız. Fakat bu algoritmaların altında yatan matematik ve istatistiği şimdilik atlayacağız.

Klasik makine öğrenme algoritmaları 3 ayrılmaktadır.  

 1. **Danışmanlı (Supervised)**: Burada girdi ve çıktı değerleri verilerek en iyileyen parametreler bulunmaya çalışılır.
     * Örnek: Regresyon, Karar, Rastgele Orman Ağaçları, KNN, Logistic Regresyon
 2. **Danışmansız (Unsupervised)**: Burada elimizde çıktı değerleri yoktur. Yalnızca girdi verisine bakarak kesitirim yapılır.
      * Örnek: Apriori algorithm, K-means
 3. **Pekiştirmeli (Reinforcement)**: Algoritma deneme-yanılma yoluyla uygun davranışı öğrenir.
      * Örnek:  Markov Decision Process


---

Şimdi bu algoritmalardan bazılarını görelim



### 1. Doğrusal Regresyon
Peşinde olduğumuz matematiksel denklem şudur:
$$y = a  x + b$$
Burada

 1. $y$ : Bağımlı değişken
 2. $x$ : Bağımsız değişken
 3. $a$ : Eğim
 4. $b$ : Kesen
 
```{r}
# Eğitim verisi
x_egitim <- c(3.87, 3.61, 4.33, 3.43, 3.81, 3.83, 3.46, 3.76,3.50)
y_egitim <- c(4.87, 3.93, 6.46, 3.33, 4.38, 4.70, 3.50, 4.50,3.58)
# Test Verisi
x_test  <- c(3.58, 4.19, 3.78, 3.71, 3.73, 3.78)
y_test <- c(3.64, 5.90, 4.43, 4.38, 4.42, 4.25)
x <- data.frame(x_egitim,y_egitim)
# Doğrusal regresyon parametreleri
regresyon <- lm(y_egitim ~ ., data = x)
summary(regresyon)
```


```{r}
show(regresyon$coefficients)
b = regresyon$coefficients['(Intercept)']
a = regresyon$coefficients['x_egitim']

plot(x_egitim, y_egitim, xlab = "Girdi", ylab = "Çıktı")
lines(x_egitim, (x_egitim * a + b) , 'l', col = "red")
```

R'daki hazır veri kümelerinden biri olan **women** verisini kullanarak, doğrusal regresyon analizine devam edelim. 

```{r}
dogrusal <-lm(weight ~ height, data=women)
summary(dogrusal)
```

Burada `lm(weight ~ height, data=women)` komutunu kullanıyoruz. `~` işareti bağımlı ve bağımsız değişkenleri birbirinden ayırmak için kullanılır.

Değişkenlerimiz şu şekilde,

  *  $b = -87.51667$
  *  $a = 3.45000$
  
Peşinde olduğumuz matematiksel denklem aynı:
$$y = a  x + b$$

Değerleri yerine yazarsak

$$weight = 3.45 \; height -87.51667$$

```{r}
a = 3.45
b = -87.51667
x = women$height
y = women$weight

plot(x, y, xlab = "Boy", ylab = "Kilo")
lines(x, (x * a + b) , 'l', col = "red")
```








